臺灣嘉義地方法院刑事判決　　　　　　　 94年度易字第402號
公　訴　人　臺灣嘉義地方法院檢察署檢察官
被　　　告　乙○○
　　　　　　　　　　現於嘉義看守所
上列被告因恐嚇取財案件，經檢察官提起公訴（九十四年度偵緝
字第五三七號)，由本院合議庭裁定由受命法官獨任行簡式審判
程序審理後，判決如下：
    主  文
乙○○幫助意圖為自己不法之所有，以恐嚇使人將本人之物交付
，累犯，處有期徒刑陸月，如易科罰金，以佰元折算壹日。
    事  實
一、乙○○曾因妨害兵役治罪條例案件，經本院於民國九十一年
    十二月三十日以九十一年度簡字第一二九五號判決處有期徒
    刑三月確定，並於九十二年七月二十二日執行完畢。詎其仍
    不知悔改，為取得借款，於九十四年五、六月間某日，循報
    紙廣告得知他人欲收購存款帳戶，預見其提供自己帳戶予他
    人使用，可能幫助他人掩飾或隱匿犯罪所得之財物，竟不違
    背其本意，基於幫助恐嚇之犯意，於同年五、六月間某日，
    在嘉義縣竹崎鄉灣橋村張花冠立法委員服務處附近，將其先
    前在嘉義縣竹崎鄉○○村○○路六八號竹崎郵局所開設之帳
    號00000000000000號存款帳戶（含存簿、提
    款卡及密碼），以借得新臺幣（下同）二千元之代價，交付
    予年籍不詳之李姓男子，供為掩飾他人恐嚇取財犯罪所得之
    用。嗣甲○○之母於九十四年六月二十一日某時許，接獲自
    稱地下錢莊之詐騙電話，內容係佯稱甲○○之弟積欠地下錢
    莊債務未繳，若不歸還將傷害甲○○之弟等恐嚇言語，使甲
    ○○心生畏怖，而依指示分別於同日下午一時四十九分、同
    日下午二時二十二分及同日下午二時二十八分許，在台北縣
    樹林市○○街九十六號萊爾富超商內提款機，共三次將甲○
    ○之彰化銀行帳戶內金額八萬元轉帳入乙○○之上開郵局帳
    戶，嗣甲○○發覺有異，經報警處理，循線查知上情。
二、案經嘉義縣警察局竹崎分局報請臺灣嘉義地方法院檢察署檢
    察官偵查起訴。
　　理    由
一、按除被告所犯為死刑、無期徒刑、最輕本刑為三年以上有期
    徒刑之罪或高等法院管轄第一審案件者外，於法院行準備程
    序進行中，被告先就被訴事實為有罪之陳述時，審判長得告
    知被告簡式審判程序之旨，並聽取當事人、代理人、辯護人
    及輔佐人之意見後，裁定進行簡式審判程序；且受命法官行
    準備程序，與法院或審判長有同一之權限；又簡式審判程序
    之證據調查，不受刑事訴訟法第一百五十九條第一項、第一
    百六十一條之二、第一百六十一條之三、第一百六十三條之
    一及第一百六十四條至第一百七十條規定之限制，刑事訴訟
    法第二百七十三條之一第一項、第二百七十九條第二項前段
    、第二百七十三條之二分別定有明文。查本件被告乙○○所
    犯為死刑、無期徒刑、最輕本刑為三年以上有期徒刑以外之
    罪，且非高等法院管轄第一審之案件，經本院合議庭裁定由
    受命法官行準備程序時，被告就被訴事實為有罪之陳述後，
    復經本院合議庭裁定由受命法官獨任行簡式審判程序，是其
    證據之調查，自不受上揭開刑事訴訟法規定之限制，合先敘
    明。
二、上開犯罪事實，業據被告乙○○坦白承認，核與被害人甲○
    ○於警詢中指述之情節相符，並有被害人之匯款單影本、被
    告之郵局開戶申請書、查詢帳戶最近交易資料、客戶歷史交
    易清單各一份、提款機錄影照片四禎（見警卷第九頁至第十
    二頁）在卷可稽。再者，依金融機構接受客戶申請一般存款
    帳戶之現況，絕大多數不須任何條件，亦無須任何費用，即
    任何人均可辦理金融帳戶存摺使用，如無特殊理由，實無借
    用他人存摺使用之必要，而金融存摺亦事關存戶個人財產權
    益之保障，倘有不明之金錢來源，甚而攸關個人之法律上之
    責任，其專有性甚高，除非本人、與本人具有信賴關係或其
    他特殊原因，難認有何流通使用之可能，一般人均有妥為保
    管防止他人任意使用之認識，縱使特殊情況偶有交付他人使
    用之需，亦必然深入瞭解用途及合理性後，再行提供以使用
    ，方符常情；且該等專有物品如落入不明人士手中，而未加
    以闡明正常用途，極易被利用為與財產有關之犯罪工具，此
    為吾人依一般生活認知所易於體察之常識，而有犯罪意圖者
    ，非有正當理由，竟徵求他人提供帳戶，客觀上可預見其目
    的，係供為某筆資金之存入，後再行領出之用，且該筆資金
    之存入及提領過程係有意隱瞞其流程或避免行為人身分曝光
    之用意，一般人本於其認知能力均甚易於瞭解，被告非無社
    會經驗之人，自難諉為不知。是被告可預見金融帳戶存摺、
    提款卡及密碼提供他人使用將幫助他人實施恐嚇取財犯罪，
    仍為借款而將上開帳戶出售予不詳姓名年籍之李姓男子，被
    告顯有以其金融帳戶實施恐嚇取財犯罪亦不違背其本意之幫
    助意思自明。綜上證據，足佐被告前開自白與事實相符，堪
    以採信，被告犯行堪以認定。
三、核被告乙○○所為，係犯刑法第三十條第一項、第三百四十
    六條第一項之幫助恐嚇取財罪。被告幫助他人犯恐嚇取財罪
    ，為從犯，得依刑法第三十條第二項按正犯之刑減輕之。另
    被告曾因妨害兵役治罪條例案件，經本院於九十一年十二月
    三十日以九十一年度簡字第一二九五號判決處有期徒刑三月
    確定，並於九十二年七月二十二日執行完畢出監等情，有臺
    灣嘉義地方法院檢察署刑案資料查註紀錄表及臺灣高等法院
    被告前案紀錄表在卷可按，其於有期徒刑之執行完畢後，五
    年內再犯本件有期徒刑以上之罪，係累犯，應依刑法第四十
    七條之規定加重其刑，並先加後遞減。爰審酌被告為借款而
    提供其帳戶、提款卡及密碼予他人，顯見其輕忽法律之程度
    ，惡性顯非輕微，對社會之危害不小，且使犯罪難以查緝等
    同助長犯罪，行為不當，惟被告犯後坦承犯行，深具悔意等
    一切情狀，量處如主文所示之刑，並諭知易科罰金之折算標
    準，以資儆懲。
據上論斷，應依刑事訴訟法第二百七十三條之一第一項、二百九
十九條條第一項前段，刑法第三百四十六條第一項、第四十七條
、第四十一條第一項前段、第三十條，罰金罰鍰提高標準條例第
一條前段、第二條，判決如主文。
如不服本判決，得自收受送達之日起十日內，向本院提起上訴(
應附繕本)。
本案經檢察官李志明到庭執行職務
中　　華　　民　　國　　94　　年　　12　　月　　13　　日
                  刑事第三庭    法　官　陳仁智
以上正本證明與原本無異。
如不服本判決，應於判決送達後10日內，向本院提出上訴狀。
中　　華　　民　　國　　94　　年　　12　　月　　13　　日
                            　　書記官　李佳惠
附錄法條：
中華民國刑法第346條第1項
意圖為自己或第三人不法之所有，以恐嚇使人將本人或第三人之
物交付者，處六月以上五年以下有期徒刑，得併科一千元以下罰
金。
